臺灣高等法院刑事裁定
110年度聲字第1275號
聲  請  人  臺灣高等檢察署檢察官
受  刑  人  張有偉



上列聲請人因受刑人詐欺等案件，先後經判決確定，有二裁判以
上，聲請定其應執行之刑（聲請案號：臺灣高等檢察署110年度
執聲字第539號），本院裁定如下：
    主  文
張有偉犯如附表所示各罪所處之刑，應執行有期徒刑柒年。
    理  由
一、聲請意旨略以：受刑人張有偉因詐欺等數罪，先後經判決確
    定如附表，應依刑法第53條及第51條第5款規定，定其應執
    行之刑，爰依刑事訴訟法第477條第1項之規定聲請定應執行
    之刑等語。
二、經查，受刑人因犯如附表編號1至18所示之罪，先後經判處
    如附表編號1至18所示之刑，均經分別確定在案，且各罪均
    為裁判確定前所犯，有各該刑事判決書附卷可憑。又受刑人
    所犯各罪合於刑法第50條第1項第1款情形，茲據檢察官依受
    刑人就附表所示各罪請求聲請定其應執行之刑（見卷附臺灣
    臺北地方檢察署依102年1月23日修正之刑法第50條調查受刑
    人是否聲請定應執行刑調查表），本院審核認其聲請正當，
    應依法定應執行之刑。
三、按數罪併罰，分別宣告多數有期徒刑者，於各刑中之最長期
    以上，各刑合併之刑期以下，定其刑期，但不得逾三十年，
    刑法第51條第5款定有明文。乃因刑罰之科處，應以行為人
    之責任為基礎，考量人之生命有限，刑罰對被告造成之痛苦
    程度，係以刑度增加而生加乘效果，而非等比方式增加，如
    以實質累加方式執行，刑責恐將偏重過苛，不符現代刑事政
    策及刑罰之社會功能，故透過定應執行刑，採限制加重原則
    ，授權法官綜合斟酌被告犯罪行為之不法與罪責程度、各罪
    彼此間之關聯性（例如數罪犯罪時間、空間、各行為所侵害
    法益之專屬性或同一性、數罪對法益侵害之加重效應等）、
    數罪所反應被告人格特性與傾向、對被告施以矯正之必要性
    等，妥適裁量最終具體應實現之刑罰，以符罪責相當之要求
    。因此，法院於酌定執行刑時，應體察法律恤刑之目的，為
    妥適之裁量，俾符合實質平等原則（最高法院105年度台抗
    字第626號裁定意旨參照）。
四、查受刑人所犯如附表所示各罪，分係參與犯罪組織罪、加重
    詐欺取財罪，渠等罪質、侵害法益、犯罪情節等尚非均同，
    惟犯罪時間則集中分布在108年7月至9月間；並審酌受刑人
    其犯參與犯罪組織罪、加重詐欺取財罪所反映人格特質之差
    異，所犯上開數罪多屬相同之加重詐欺取財罪類型，於併合
    處罰時，其責任非難重複之程度甚高、實現刑罰經濟的功能
    ，暨數罪對法益侵害並無特別加重之必要等總體情狀綜合判
    斷，依上開最高法院105年度台抗字第626號裁定意旨，以及
    如編號1至15所示之罪，曾經臺灣士林地方法院110年度聲字
    第197號裁定定應執行有期徒刑12年2月；編號17至18所示之
    罪，曾經臺灣臺北地方法院109年度審訴字第859號判決定應
    執行有期徒刑1年11月以及被告所詐欺取財各罪之責任非難
    重複性甚高等一切情狀，在附表所示各罪宣告刑總和之上限
    等內、外部性界限，依刑法第51條第5款規定，定其應執行
    之刑如主文。
據上論斷，應依刑事訴訟法第477條第1項，刑法第50條第1項、
第2項、第53條、第51條第5款，裁定如主文。
中　　華　　民　　國　　110 　年　　5 　　月　 20　　日
                  刑事第十九庭  審判長法　官  曾淑華
                                      法　官  許文章
                                      法　官  陳文貴
以上正本證明與原本無異。
如不服本裁定，應於收受送達後五日內向本院提出抗告狀。
                                      書記官  俞妙樺
中　　華　　民　　國　　110 　年　　5 　　月　　20　　日
附表
編            號  1 2 3 罪            名     加重詐欺取財罪    加重詐欺取財罪    加重詐欺取財罪 宣     告     刑  有期徒刑1年 有期徒刑1年4月 有期徒刑1年2月 （共10次） 犯   罪   日  期  108年7月16日 108年8月24日至108年9月2日 108年7月16日至108年7月21日 偵   查   機  關年   度   案  號  新北地檢108年度偵字第28051號 臺中地檢108年度偵字第23800號等 臺北地檢108年度偵字第26767號等 最  後   事實審 法    院 新北地院 臺中地院 臺北地院  案    號 108年度審訴字第1779號 108年度訴字第2525號 109年度審訴字第264號  判決日期 108年12月11日 109年3月10日 109年5月26日 確  定   判  決 法    院 新北地院 臺中地院 臺北地院  案    號 108年度審訴字第1779號 108年度訴字第2525號 109年度審訴字第264號  判    決確定日期 109年1月30日 109年4月13日 109年7月7日 是否為得易科罰金之案件           否          否          否 備            註  新北地檢109年度執字第2501號 臺中地檢109年度執字第6055號 臺北地檢109年度執字第4275號   編號1至15所示之罪，曾經士林地院110年度聲字第197號裁定定應執行有期徒刑12年2月   











編            號  4 5 6 罪            名     加重詐欺取財罪    加重詐欺取財罪    加重詐欺取財罪 宣     告     刑  有期徒刑1年2月 有期徒刑1年3月 有期徒刑8月  犯   罪   日  期  108年8月28日 108年8月22日 108年8月26日 偵   查   機  關年   度   案  號  臺北地檢108年度偵字第29293號 新北地檢108年度偵字第35186號等 新北地檢108年度偵字第35186號等 最  後   事實審 法    院 臺北地院 新北地院 新北地院  案    號 109年度審訴字第10號 109年度審訴字第232號等 109年度審訴字第232號等  判決日期 109年5月27日 109年7月30日 109年7月30日 確  定   判  決 法    院 臺北地院 新北地院 新北地院  案    號 109年度審訴字第10號 109年度審訴字第232號等 109年度審訴字第232號等  判    決確定日期 109年7月9日 109年9月9日 109年9月9日 是否為得易科罰金之案件           否          否          否 備            註  臺北地檢109年度執字第4367號 新北地檢109年度執字第12939號 新北地檢109年度執字第12939號   編號1至15所示之罪，曾經士林地院110年度聲字第197號裁定定應執行有期徒刑12年2月   













編            號  7 8 9 罪            名     加重詐欺取財罪    加重詐欺取財罪    加重詐欺取財罪 宣     告     刑  有期徒刑1年 有期徒刑1年3月 有期徒刑1年1月 （共2次） 犯   罪   日  期  108年7月12日 108年7月12日 108年7月12日（2次） 偵   查   機  關年   度   案  號  新北地檢108年度偵字第24386號等 新北地檢108年度偵字第24386號等 新北地檢108年度偵字第24386號等 最  後   事實審 法    院 新北地院 新北地院 新北地院  案    號 109年度審訴字第694號 109年度審訴字第694號 109年度審訴字第694號  判決日期 109年6月11日 109年6月11日 109年6月11日 確  定   判  決 法    院 新北地院 新北地院 新北地院  案    號 109年度審訴字第694號 109年度審訴字第694號 109年度審訴字第694號  判    決確定日期 109年11月3日 109年11月3日 109年11月3日 是否為得易科罰金之案件           否          否          否 備            註  新北地檢109年度執字第14459號 新北地檢109年度執字第14459號 新北地檢109年度執字第14459號   編號1至15所示之罪，曾經士林地院110年度聲字第197號裁定定應執行有期徒刑12年2月   














編            號  10 11 12 罪            名     加重詐欺取財罪    加重詐欺取財罪    加重詐欺取財罪 宣     告     刑  有期徒刑1年2月 （共3次） 有期徒刑1年4月 有期徒刑1年3月 （共6次） 犯   罪   日  期  108年7月12日（3次） 108年7月12日 108年7月14日至108年7月20日 偵   查   機  關年   度   案  號  新北地檢108年度偵字第24386號等 新北地檢108年度偵字第24386號等 士林地檢108年度偵字第11360號等 最  後   事實審 法    院 新北地院 新北地院 士林地院  案    號 109年度審訴字第694號 109年度審訴字第694號 109年度金訴字第56號  判決日期 109年6月11日 109年6月11日 109年9月30日 確  定   判  決 法    院 新北地院 新北地院 士林地院  案    號 109年度審訴字第694號 109年度審訴字第694號 109年度金訴字第56號  判    決確定日期 109年11月3日 109年11月3日 109年11月3日 是否為得易科罰金之案件           否          否          否 備            註  新北地檢109年度執字第14459號 新北地檢109年度執字第14459號 士林地檢110年度執字第282號   編號1至15所示之罪，曾經士林地院110年度聲字第197號裁定定應執行有期徒刑12年2月   














編            號  13 14 15 罪            名     加重詐欺取財罪    加重詐欺取財罪    加重詐欺取財罪 宣     告     刑  有期徒刑1年1月 （共17次） 有期徒刑1年2月 （共8次） 有期徒刑1年4月 （共2次） 犯   罪   日  期  108年7月14日至108年7月20日 108年7月16日至108年7月18日 108年7月17日至108年7月18日 偵   查   機  關年   度   案  號  士林地檢108年度偵字第11360號等 士林地檢108年度偵字第11360號等 士林地檢108年度偵字第11360號等 最  後   事實審 法    院 士林地院 士林地院 士林地院  案    號 109年度金訴字第56號 109年度金訴字第56號 109年度金訴字第56號  判決日期 109年9月30日 109年9月30日 109年9月30日 確  定   判  決 法    院 士林地院 士林地院 士林地院  案    號 109年度金訴字第56號 109年度金訴字第56號 109年度金訴字第56號  判    決確定日期 109年11月3日 109年11月3日 109年11月3日 是否為得易科罰金之案件           否          否          否 備            註  士林地檢110年度執字第282號 士林地檢110年度執字第282號 士林地檢110年度執字第282號   編號1至15所示之罪，曾經士林地院110年度聲字第197號裁定定應執行有期徒刑12年2月   














編            號  16 17 18 罪            名     參與犯罪組織罪    加重詐欺取財罪    加重詐欺取財罪 宣     告     刑  有期徒刑5月 有期徒刑1年1月 （共2次） 有期徒刑1年 （共11次） 犯   罪   日  期  108年8月19日  108年7月13日 108年7月21日 108年7月13日（4次） 108年7月21日（7次） 偵   查   機  關年   度   案  號  臺北地檢109年度偵字第11014號 臺北地檢109年度偵字第11010號等 臺北地檢109年度偵字第11010號等 最  後   事實審 法    院 臺北地院 臺灣高院 臺灣高院  案    號 109年度訴字第530號 109年度上訴字第3894號 109年度上訴字第3894號  判決日期 109年11月30日 109年12月18日 109年12月18日 確  定   判  決 法    院 臺北地院 臺灣高院 臺灣高院  案    號 109年度訴字第530號 109年度上訴字第3894號 109年度上訴字第3894號  判    決確定日期 110年1月5日 110年1月20日 110年1月20日 是否為得易科罰金之案件           是          否          否 備            註  臺北地檢110年度執字第267號 臺北地檢110年度執字第1135號 臺北地檢110年度執字第1135號    編號17至18所示之罪，曾經臺北地院109年度審訴字第859號判決定應執行有期徒刑1年11月